【裁判字號】    98,抗,288
【裁判日期】    981027
【裁判案由】    返還不當得利
【裁判全文】
臺灣高等法院高雄分院民事裁定           98年度抗字第288號
抗  告  人  乙○○
相  對  人  甲○○
上列抗告人因與相對人間請求返還不當得利事件，對於中華民國
97年10月13日臺灣高雄地方法院97年度訴字第176 號所為裁定，
提起抗告，本院裁定如下：
    主  文
原裁定廢棄。
    理  由
一、抗告意旨略以：原審以新台幣（下同）880,000 元核定上訴
    裁判費為14,370元並命伊於收受裁定後7 日內補繳，伊於民
    國97年9 月17日收受該裁定後，隨於期限內之同年9 月22日
    具狀減縮訴訟標的之金額為450,000 元並請求原審重新核定
    裁判費，嗣伊於同年9 月23日欲向原審繳納，遭收費員拒絕
    ，並稱需等候通知後才補繳，詎原審於同年10月13日以伊逾
    期未繳納裁判費為由而裁定駁回其上訴，惟伊於補費裁定所
    諭知之期限內已有補正書狀並欲繳納裁判費，然遭收費員拒
    收，伊因等待原審重新裁定始未繳納裁判費，此遲誤期間係
    不可歸責於伊，依民事訴訟法第164 條規定，應可延長補正
    期間，爰求為廢棄原裁定等語。
二、按法院如以未繳裁判費，認原告起訴不合法，為駁回其訴之
    裁定，原告以裁判費數額有爭執為抗告理由時，抗告法院仍
    須就該項事實及命補繳裁判費之裁定當否一併審究（大法官
    解釋釋字第192 號解釋理由書參照）。經查，抗告人與相對
    人間請求返還不當得利事件，抗告人提起上訴，上訴聲明漏
    未表明請求被上訴人給付之金額，原審以起訴時之訴訟標的
    金額即880,000 元據為上訴之金額，命抗告人於裁定送達後
    7 日內應補繳裁判費14,370元，抗告人於97年9 月17日收受
    後並未於期限內繳納裁判費，原審於同年10月13日以其未繳
    裁判費用為由駁回抗告人之上訴。惟抗告人於原審裁定命補
    繳裁判費後，既於7 日之期限內具狀減縮請求之金額為450,
    000 元，則抗告人上訴表示不服之金額僅為45 0,000元，原
    審未重新核定裁判費，自屬欠當，其逕以抗告人未依原補費
    裁定所核金額及期限內繳納為由，駁回其上訴，核有違誤。
    抗告人以原審所核裁判費有不當為爭執，指摘駁回其上訴之
    裁定不當，求予廢棄為有理由，爰將原裁定廢棄，發回原法
    院另為適當之處理。
三、據上論結，本件抗告為有理由，依民事訴訟法第495 條之1
    、第450 條、第95條，裁定如主文。
中    華    民    國    98    年    10    月    27    日
                            民事第三庭
                                審判長法官  張國彬
                                法      官  吳登輝
                                法      官  甯  馨
以上正本證明與原本無異。
本件不得再抗告。
中    華    民    國    98    年    10    月    27    日
                                書  記  官  施耀程


司法院資訊處製作；財團法人民間司法改革基金會備份。
